臺灣高雄地方法院民事裁定　　　　　　100年度小上字第125號
上　訴　人　楊龍翔
被　上訴人　楊智勇
上列當事人間請求損害賠償等事件，上訴人對於民國100 年8 月
17日本院高雄簡易庭100 年度雄小字第1028號第一審判決提起上
訴，本院裁定如下：
    主  文
上訴駁回。
第二審訴訟費用新臺幣壹仟伍佰元由上訴人負擔。
    理  由
一、上訴意旨略以：上訴人於民國99年10月23日在被上訴人獨資
    經營之億晉彩券投注站營業時間內，交付新台幣（下同）26
    ,000元之投注款及中獎兌得之彩金34,800元，合計60,800元
    （下稱系爭款項）予被上訴人僱用之店員，並請其轉交訴外
    人即早班員工黃明珠於翌日上午代為下注，黃明珠亦允為收
    款並接受上訴人以電話下注之方式購買運動彩券，詎上訴人
    於99年11月28日前往投注站欲領回系爭投注款及彩金時，被
    上訴人卻否認有何授權黃明珠代為收取、保管客戶下注金錢
    情事，然而黃明珠既受被上訴人僱用，為被上訴人執行職務
    ，其代為保管系爭款項並接受電話下注之作為，顯經被上訴
    人默許，該行為效力已及於被上訴人，依民法第169 條規定
    ，被上訴人自應負表見代理之本人責任。況被上訴人並未於
    店內張貼不接受代收投注款之警語，致上訴人誤信被上訴人
    同意黃明珠代收投注款，基於信賴保護原則，被上訴人依民
    法第188 條規定，自應賠償上訴人因黃明珠之過失所受財產
    上損害。原判決未待查明被上訴人究否知悉黃明珠收受系爭
    款項之行為，即遽予駁回上訴人於第一審之訴，係有不當等
    情。並聲明：(一)原判決廢棄。(二)被上訴人應給付上訴人60,8
    00元，及自99年11月28日起至清償日止，按年息5%計算之利
    息。
二、按對於小額訴訟之第一審裁判之上訴，非以其違背法令為理
    由不得為之，民事訴訟法第436 條之24第2 項定有明文。又
    按上訴狀內應記載上訴理由，表明下列各款事項：(一)原判決
    所違背之法令及其具體內容。(二)依訴訟資料可認為原判決有
    違背法令之具體事實，民事訴訟法第436 條之25定有明文。
    亦即上訴人應於上訴狀中就第一審判決如何違背法令為具體
    之指摘，並揭示該法規之條項或其內容，若係成文法以外之
    法則，應揭示該法則之旨趣，倘為司法院解釋或最高法院之
    判例，則應揭示該判解之字號或其內容，或揭示如何當然違
    背法令之事實，上訴狀或理由書如未依此項方法表明者，即
    難認為已對原審判決之違背法令有具體之指摘，其上訴自難
    認為合法，有最高法院71年台上字第314 號判例要旨可資參
    照。又對於未合法表明上訴理由之不合法上訴，小額訴訟程
    序第二審法院應依民事訴訟法第436 條之32第2 項準用同法
    第444 條第1 項前段規定，以裁定駁回之，亦有最高法院26
    年鄂上字第236 號判例意旨可參。
三、經查：
  (一)按當事人於第二審程予不得為訴之變更、追加或提起反訴。
    民事訴訟法第436 條之27定有明文。上訴人主張被上訴人應
    依民法第188 條規定，與黃明珠未妥為保管系爭款項之過失
    行為所致損害，同負賠償責任云云，經綜觀原審卷證，均查
    無上訴人於原審有何依民法第188 條規定求償情事，上訴人
    於二審追加民法第188 條為請求權基礎，係屬訴之追加，揆
    諸前引規定，其所為訴之追加於法不符，不得准許，應予裁
    定駁回。
  (二)又上訴人提起上訴，無非以黃明珠卻曾代為保管系爭款項，
    上情復為被上訴人所明知等情為據，觀其上訴意旨，乃就原
    審法官取捨證據、認定事實之職權行使，指摘其為不當，而
    未具體說明原判決有何不適用法規或適用法規不當之情形，
    亦未揭示該法規之條項或其內容合於民事訴訟法第469 條所
    列各款之事實，自難認上訴人對原判決有何違背法令情事存
    在，已為具體指摘，揆諸首揭說明，其上訴為不合法，亦應
    裁定駁回之。
四、本件訴訟費用額，應由上訴人負擔，爰確定如主文第2 項所
    示。
據上論結，本件上訴不合法，依民事訴訟法第436 條之32第1項
、第2 項、第444 條第1 項前段、第436 條之19第1 項、第95
條、第78條，裁定如主文。
中    華    民    國    100   年    10    月    19    日
                  民事第四庭  審判長法  官  劉定安
                                    法  官  李俊霖
                                    法  官  賴文姍
以上正本係照原本作成
本件裁定不得抗告
中    華    民    國    100   年    10    月    19    日
                                    書記官  劉甄庭